# 请教陈版，集团内部应收账款保理业务需考虑事项

提问人：lambeka7 时间：2016-12-22 14:36:04
主要是针对集团内保理事项需要考虑的特殊事项，因为对于集团整体来说未出表，A公司是否能够出表？

回答人：chenyiwei
应当基于A公司自身（而不是集团整体）的风险和报酬转移情况、对标的资产控制的放弃情况、继续涉入情况等考虑在A的层面能否终止确认，不用考虑集团整体层面的问题。